# 请教各位大师及版主，关联方借款利息和票据贴现用于在建工程项目能否资本化

提问人：leon007 时间：2013-12-24 21:15:38
如题！

回答人：chenyiwei
关联方借款如果用于符合资本化条件的资产购建的，利息在准则规定的资本化期间内，其利息可以在区分专门借款和一般借款的基础上，按适用的原则进行资本化。 贴现息的问题在本版面上另有讨论，请搜索，关键是区分贴现息是属于借款费用还是金融资产终止确认损益，后者不属于可资本化范畴。